【裁判字號】    98,訴,1283
【裁判日期】    991217
【裁判案由】    毒品危害防制條例
【裁判全文】
臺灣桃園地方法院刑事判決              98年度訴字第1283號
公  訴  人  臺灣桃園地方法院檢察署檢察官
被      告  邱奕智
            陳欣亞
共      同
選任辯護人  邱鎮北律師
上列被告因毒品危害防制條例案件，經檢察官提起公訴（98年度
偵字第21013號），本院判決如下︰
    主  文
邱奕智共同販賣第二級毒品，共拾壹罪，各處如附表編號1 至編
號11所示之刑。應執行有期徒刑拾伍年。未扣案之販賣毒品所得
財物新臺幣貳萬陸仟元應與陳欣亞連帶沒收，如全部或一部不能
沒收時，以其等財產連帶抵償之；扣案門號000000000
0號、0000000000SIM 卡各壹張，均沒收。
陳欣亞共同販賣第二級毒品，共拾壹罪，各處如附表編號1 至編
號11所示之刑。應執行有期徒刑拾伍年。未扣案之販賣毒品所得
財物新臺幣貳萬陸仟元應與邱奕智連帶沒收，如全部或一部不能
沒收時，以其等財產連帶抵償之；扣案門號000000000
0號、0000000000SIM 卡各壹張，均沒收。
    事  實
一、邱奕智、陳欣亞係男女朋友，均明知安非他命為毒品危害防
    制條例第2 條第2 項第2 款所列第二級毒品，依法不得販賣
    ，竟意圖營利，共同基於販賣安非他命之犯意聯絡及行為分
    擔，以不詳代價販入安非他命後，自民國98年5 月28日起至
    98年6 月24日止，分別以邱奕智所有門號0000000000號及00
    00000000號之行動電話，作為販賣安非他命之聯繫工具，分
    別於附表編號1 至11所示時間、地點及方式，以如附表編號
    1 至11所示之數量及價格，販賣予A1（真實姓名年籍詳卷）
    之成年男子施用。嗣邱奕智、陳欣亞於98年6 月24日晚上7
    時許，再度基於販賣之犯意，與A1約在桃園縣桃園市○○路
    與上海路口交易第二級毒品安非他命時，因A1已先前告知警
    方，在現場埋伏之員警見狀欲上前盤查時，邱奕智、陳欣亞
    即趁隙駕車逃逸，後經警於98年7 月5 日上午10時50分許，
    循線查獲邱奕智、陳欣亞，並扣得上開邱奕智所有供犯罪所
    用之門號0000000000號及0000000000號SI M卡各1 張。
二、案經桃園縣政府警察局桃園分局報請臺灣桃園地方法院檢察
    署檢察官偵查起訴。
    理  由
甲、程序部分：
壹、起訴範圍
    按刑事訴訟法第264條第2項關於起訴書程式之規定，旨在界
    定起訴之對象即審判之客體，並兼顧被告行使防禦權之範圍
    ，其中屬於絕對必要記載事項之「犯罪事實」，係指犯罪構
    成要件之具體事實。故所謂犯罪已經起訴，係指起訴書之犯
    罪事實欄，已就特定犯罪之構成要件具體事實，加以記載，
    並足據以與其他犯罪事實區分，始克當之（最高法院89 年
    度台上字第2407號、97年度台上字第3620號判決意旨參照）
    。查本案起訴書固載明被告二人販賣安非他命予A1約10次，
    然經檢察官於99年11月25日審理期日以言詞及補充理由書當
    庭表明、確認被告二人犯罪之構成要件具體事實如附表所示
    ，經本院核屬正確，本院自得就附表所示之事實據以採為論
    罪科刑之基礎，合先敘明。
貳、證據能力部分：
一、按被告之自白，須非出於強暴、脅迫、利誘、詐欺、違法羈
    押或其他不正方法，且與事實相符者，始得採為認定被告犯
    罪事實之證據，此為刑事訴訟法第156 條第1 項所明定。本
    案被告邱奕智、陳欣亞（下稱被告二人）及選任辯護人就被
    告於二人警詢之自白，認係因警方於98年7 月4 日違法逮捕
    被告邱奕智、違法搜索被告二人之住所，並施以不當之暴力
    ，致被告二人心生恐懼，是於98年7 月15日警詢時因該恐懼
    之延伸，及警方詢問時一再威脅被告二人，並要求被告陳欣
    亞配合警方照被告邱奕智之筆錄內容而製作，故前開警詢筆
    錄均認無證據能力云云。經查，被告陳欣亞於98年7 月5 日
    上午11時30分許之警詢筆錄，係有全程錄影，並且以一問一
    答之方式製作，雖警詢筆錄記載的內容非逐字照錄，惟其內
    容與被告陳欣亞陳述意旨均相符合。又被告陳欣亞警詢時會
    更正警員之問題，且回答口語化，並無被告陳欣亞所稱警員
    打好筆錄，要伊照念等情，有本院99年4 月16日勘驗筆錄在
    卷可參（見98年度訴字第1283號審理卷第74-77 頁反面）；
    被告邱奕智於98年7 月5 日上午10時50分許之警詢筆錄，係
    「因為法院設備關係，雖然可以播放邱奕智警詢錄影畫面，
    但是音量雖然調到最大，也無法利用法院的設備正常聽到警
    員與邱奕智的對話」，有本院99年5 月28日勘驗筆錄附卷可
    考（見上開審理卷第141 頁），且被告二人於本院準備程序
    自承：在警詢中說販賣安非他命的情節都是渠等自己講出來
    的（見上開審理卷第34頁反面）。則依上開錄影畫面以觀，
    難認被告二人於98年7 月5 日警詢時，有遭承辦員警不正詢
    問之情。又核被告二人之上開警詢筆錄之製作過程，渠等於
    98年7 月4 日晚間7 時餘許，均依法拒絕警方之夜間詢問，
    並經詢問員警記載於被告二人之警詢筆錄，有被告二人警詢
    筆錄足憑（見98毒偵字第3156號卷第4 頁正、反面、98毒偵
    字第3157號卷第5 頁正、反面），且被告邱奕智於警詢中對
    於98年6 月23日晚上7 時許販賣安非他命予證人A1之價格、
    是否有販賣安非他命予證人A2之事（該部分被告二人經臺灣
    桃園地方法院檢察署檢察官98年度偵字21013 號不起訴處分
    確定），及被告陳欣亞對於98年6 月23日晚上7 時許販賣安
    非他命予證人A1之價格、販賣安非他命予證人A1之次數、是
    否有販賣安非他命予A2之事，均有更正、辯駁之機會，並經
    製作筆錄員警記載於被告二人之警詢筆錄內，有被告二人警
    詢筆錄可參（見98年度偵字第21013 號卷第6 頁反面- 第7
    頁反面、第9 頁反面- 第10頁反面），衡情，若被告二人果
    於警詢時遭員警不正詢問，或係因員警搜索、逮捕過程之驚
    恐致警詢時心中仍存恐懼等情，豈能對上開事項仍有辯駁之
    機會而不全面配合員警之理，足認被告二人及辯護人所辯上
    開警詢內容非出於自由意識所為不實。又證人即當日查獲本
    案之員警林晏瑋、蔡文敏於本院審理時分別證稱「（問：你
    們在做邱奕智筆錄時，有對他非法取供嗎？）答：沒有。（
    問：製作陳欣亞筆錄時，電腦有無顯現出邱奕智的筆錄內容
    ？）答：沒有。（問：在問陳欣亞筆錄時，有無先告知陳欣
    亞邱奕智大概怎麼講？）答：沒有。（問：陳欣亞的筆錄都
    有照陳欣亞的意思去製作？）答：有。（問：有無她回答的
    很簡單，講沒幾個字，而你們筆錄大串記錄的情形？）答：
    沒有。…（問：為何這兩份筆錄，邱奕智、陳欣亞回答的內
    容，有幾乎雷同的情形？）答：因為這兩份筆錄我們都是依
    據證人A1、A2指證的內容直接問他們二人，所以問題相同。
    （問：被告二人對同一件事情描述的用語為何幾乎相同？）
    答：他們敘述的方式有一些不一樣，但是講的答案雷同，因
    為要記載在筆錄上，所以用淺顯易懂的用語記載。」、「（
    問：邱奕智筆錄是否你製作？）答：我（指蔡文敏）跟林晏
    瑋製作。（問：筆錄製作過程是全程錄音錄影、一問一答？
    ）答：是。（問：製作邱奕智筆錄時，陳欣亞坐在哪裡？）
    答：隔離。（問：是否可以看到、聽到邱奕智？）答：不太
    記得將陳欣亞帶到何處，可能可以看到邱奕智，但是應該聽
    不到。（問：陳欣亞筆錄也是你與林晏瑋製作？）答：是。
    …（問：根據法官勘驗陳欣亞警詢筆錄製作過程，他的回答
    都很簡短，為何你的筆錄顯示有很多是陳欣亞沒有回答的，
    譬如被告只有說他有跟邱奕智出去，但記載的回答是一大串
    的內容，且跟邱奕智筆錄幾乎雷同？）答：筆錄記載的回答
    也很簡短，一大串的內容是問題的部分。…（問：你在詢問
    被告邱奕智、陳欣亞過程中，問題是否都相同？答：問題的
    來源都是依照證人的檢舉內容來詢問。」等語（見上開審理
    卷第95頁正、反面，第102 頁正、反面、第103 頁反面），
    顯見被告二人於警詢之過程均未有遭受不正方法詢問之情。
    再參諸被告邱奕智於98年7 月4 日晚上6 時15分許於敏盛綜
    合醫院就診時，自訴「頭部外傷併臉部雙手及左膝多處擦傷
    等傷害係因跌倒所致」，有敏盛醫院99年5 月19日敏總（醫
    ）字第20101689號函暨病歷資料足憑（見上開審理卷第122-
    128 頁），益證被告邱奕智上開傷害係於逮捕過程跌倒所致
    ，員警逮捕過程並無施以不正之處，被告二人於警詢時之自
    白與被告邱奕智所受傷害間要無關連性。況被告邱奕智、陳
    欣亞於案發當時均分別年滿26歲、22歲，精神狀況正常，而
    販賣毒品行為係警方極力查緝之嚴重犯罪行為，其刑責甚重
    （法定刑最高可為無期徒刑），此為眾所週知之事實，被告
    二人當時既為智識健全之正常成年人，則其對自承販賣毒品
    犯行之後果，應知之甚明，倘其確屬無辜清白，理當於警詢
    、偵訊時極力否認辯駁，以免無端遭受重刑追訴始合常理，
    乃竟謂渠等僅係因承辦員警要求配合，陷己入罪，故意承認
    不實販毒犯行云云，顯與常情有重大悖謬。再被告二人施用
    毒品部分於98年7 月5 日移送檢察官訊問，而檢察官訊問被
    告二人時，亦未見渠等向檢察官表示警詢過程有何不正或渠
    等意識受壓迫之處，有該日訊問筆錄在卷可參（見98毒偵字
    第31 56 號卷第24-25 頁、98毒偵字第3157號卷第27-28 頁
    ），足見被告上開所辯，不足採信。綜上參互勾稽，足認被
    告於警詢時之自白，出於自由意志，渠等自白內容亦與員警
    執行逮捕、搜索過程無涉，且被告二人之自白復有證人A1之
    指述及通聯記錄（詳下述）可佐，顯與事實相符，依法自得
    作為證據。
二、按刑事訴訟法第88條：「現行犯，不問何人得逕行逮捕之。
    犯罪在實施中或實施後即時發覺者，為現行犯。有左列情形
    之一者，以現行犯論：一、被追呼為犯罪人者。二、因持有
    兇器、贓物或其他物件、或於身體、衣服等處露有犯罪痕跡
    ，顯可疑為犯罪人者」。次按現行犯或準現行犯之逮捕，只
    要有相當理由相信被逮捕人為現行犯或準現行犯，即得合法
    逮捕，相當理由不要求百分之百確信，執法者依當時事實及
    情況，客觀形成相當的相信，認為被逮捕人為現行犯或準現
    行犯，應認為即成立相當理由。經查，證人林晏瑋審理時證
    稱：「（問：是否A1檢舉後，你們要A1把被告釣出來？）答
    ：不是，當天（指98年6 月24日）是因為只有A1聯絡的到被
    告，所以A1說他會把被告約出來，讓我們在現場埋伏，當天
    A1在約定的桃園市○○路○○路口等候，後來對向車道就有
    一輛如A1之前講的被告開的白色奧迪車子看到A1就迴轉，A1
    就向我做個手勢，意思是被告車子已經到了，A1準備開門坐
    上該車時，我就到駕駛座要對被告邱奕智盤查，被告邱奕智
    看到我就直接加速逃逸，當時我們同事另外一輛偵防車有尾
    隨被告，但是沒有追到，最後被告往東西向快速道路往八德
    方向逃逸。…（問：當時逮捕的經過為何？）答：九十八年
    六月二十四日我們要對被告二人盤查時，因為他有加速逃逸
    ，我們有記錄他的車牌，事後發現邱奕智把車牌換過新號碼
    ，七月四日當天被告剛好開掛新車牌那輛車停在我前方等紅
    燈，被我們發現，我們就尾隨到榮安二街，準備對他盤查，
    我們因為尾隨有一段距離，所以不知道開車的人是誰，不敢
    直接盤查，所以就改採埋伏的方式，在現場等候，等了幾個
    小時，看到邱奕智出社區要去開那輛車，我們才上前對邱奕
    智說我們是警察，要對他盤查，邱奕智就往我們反方向逃跑
    三、五步，並從口袋拿出東西像要往嘴裡塞，我們上前去制
    服他，將他壓在地上，因為他力氣比較大，最後東西還是被
    他塞進嘴巴吞下去，我們後來確定他是邱奕智，並問他吞什
    麼東西，他說是海洛因香煙，因為他身上有鑰匙，我們就問
    他住處是哪裡，他最後才說是哪一間並帶我們去他家，邱奕
    智用鑰匙打不開門，是陳欣亞自己開的門，我們進去後在住
    處有找到安非他命吸食器、摻有海洛因的香煙及電子磅秤壹
    台，沒有找到其他毒品，我們就帶回分局偵辦。…（問：你
    們把邱奕智押返住處後，有做搜索的動作？）答：當天我們
    要進去邱奕智住處前，在進門口的地方就可以明顯看到客廳
    桌上煙灰缸放有海洛因香煙，沙發底下有安非他命吸食器、
    客廳陳列櫃上有電子磅秤，所以我們問他香煙是否海洛因香
    煙，他們也說是，所以我們才進入他家找其他的違禁物。」
    （見上開審理卷第91頁反面- 第93頁）；證人蔡文敏證稱：
    「（問：在九十八年六月二十四日你有無參與中山路、上海
    路的埋伏行動？）答：有。…當天是埋伏在中山路、上海路
    路口愛買大賣場對面的超商前，往中壢的方向，我本來停在
    超商旁邊附近不到一百公尺的加油站，小隊長的車子在上海
    路上，去交叉路口的超商有一點距離，後來我就看到被告的
    車子在超商對面的中山路，迴轉到超商前，我就騎機車往被
    告的方向過來，快到時，我看到林晏瑋打開被告的車門請被
    告下車要盤查，結果被告車子就立刻駛離。（問：七月四日
    你們到中壢市○○○街去逮捕被告，為什麼沒有聲請拘票？
    ）答：因為當天我們在外面查案，臨時發現被告的車子停在
    榮安二街，我們就在那邊等候，沒多久被告邱奕智就出現，
    在這之前已經做完檢舉人的筆錄，所以當天發現被告，就想
    去跟他盤查，確認他的身分，請他回分局說明檢舉人檢舉的
    內容。…（問：九十八年七月四日你如何發現被告？）答：
    當天小隊長他們先發現被告開的車子，我原本是在警局，後
    來接到通知才趕到榮安二街現場，所以被告不是我發現的。
    …（問：你們當時有無向他表示是警察的身分？）答：有。
    」等語（見上開審理卷第102 頁正、反面、第103 、104 頁
    ），復參諸被告邱奕智供陳：「（問：是否於九十八年六月
    二十四日晚上七點在上開地點為警盤查時，邱奕智、陳欣亞
    有開車逃逸？）答：我不知道那是警察，是警察突然衝過來
    ，打開車門把我壓制，我當時嚇到就直接採油門開車離開現
    場。（問：你有無將你所駕駛的小客車換掉車牌？）答：有
    ，有將原來的車號換成5909KQ。（問：為何要換車牌？）答
    ：一定要換車牌，如果下次那些人在看到我的車牌怎麼辦，
    我想說A1一直打電話給我，我想算了就沒有報警。（問：你
    換車牌是在九十八年六月二十四日晚上七點開車離開桃園市
    ○○路、上海路口之後或之前？）答：是在九十八年六月二
    十四日晚上七點過後一個禮拜才換的。」等語（見上開審理
    卷第223 頁），及卷附之車籍查詢- 基本資料詳細畫面（見
    98年度偵字第21013 號卷第29頁），足認本案員警係於99年
    7 月4 日在路上發現98年6 月24日晚上未緝獲涉嫌販毒之人
    所駕駛之自用小客車，而被告邱奕智使用該車輛，自顯可疑
    為上開販賣毒品之犯罪人，員警遂於發現後尾隨、盤查，並
    予以逮捕，依上開客觀情況，本案員警以被告邱奕智駕駛且
    持有上開車輛為涉嫌毒品犯罪之準現行犯而予以逮捕，其程
    序於法無違。又因被告二人住處存放含有第一級毒品海洛因
    之香菸，則本案員警以被告陳欣亞為涉嫌持有毒品犯罪現行
    犯而予以逮捕，程序亦無違法。從而，本案執法之員警依當
    時事實及情況，客觀應已形成相當的確信，認為被逮捕人為
    現行犯或準現行犯，即予逮捕，是本件逮捕應屬合法，本院
    自得依法審酌其證據力，並得據以為論罪之證據。
三、按「搜索、扣押及勘驗，應制作筆錄，記載實施之年、月、
    日及時間、處所並其他必要之事項。扣押應於筆錄內詳記扣
    押物之名目，或制作目錄附後。勘驗得制作圖畫或照片附於
    筆錄。筆錄應令依本法命其在場之人簽名、蓋章或按指印」
    ；又除顯有不可信之情況外，公務員職務上製作之紀錄文書
    、證明文書，除顯有不可信之情況外，得為證據。又可為證
    據或得沒收之物，得扣押之。刑事訴訟法第42條、第159 條
    之4 第1 款、第133 條分別定有明文。本案桃園縣政府警察
    局桃園分局對於被告二人扣押後所製作之扣押筆錄、扣押物
    品目錄表（見98年度偵字第21013 號卷第12-16 頁），均屬
    公務員於職務上製作之紀錄文書，且觀其扣押之形式，係該
    扣押物於被告二人遭警逮捕後在桃園分局主動提出，有證人
    林晏瑋證述及被告二人之警詢筆錄可資參照（上開審理卷第
    99頁），又扣案門號0000000000號及0000000000號SIM 卡2
    只，為被告二人供販賣安非他命聯繫之用，自得扣押，是上
    開扣押之執行，於法無違，依刑事訴訟法第159 條之4 第1
    款、第13 9條規定，均得為證據。
四、按司法警察（官）詢問犯罪嫌疑人，應準用刑事訴訟法第10
    0 條之1 第1 項之規定，除有急迫情況且經記明筆錄者外，
    應全程連續錄音；必要時，並應全程連續錄影。同法第100
    條之2 定有明文。揆其立法意旨，乃在建立詢問筆錄之公信
    力，並促使調查人員恪遵詢問程序之規定，以確保程序之合
    法正當。司法警察（官）未依規定全程連續錄音而進行詢問
    ，此一違反錄音作為義務之證據調查程序瑕疵，固屬違背法
    定程序，然被告因此所為之陳述，其有無證據能力，法院仍
    得援引刑事訴訟法第158 條之4 規定，依個案之具體狀況，
    審酌人權保障及公共利益之均衡維護，予以客觀之判斷。經
    查，關於被告邱奕智於98年7 月5 日警詢時之供述，雖有錄
    音、錄影光碟可供勘驗，然其錄音、錄影光碟聲音過小致無
    法辨識，而有違上開刑事訴訟法之立法目的，然被告邱奕智
    於警詢時之供述，乃係出於自由意志，業經本院認定如前，
    是本院衡酌上開瑕疵實質上對被告邱奕智之權益尚未造成嚴
    重之侵害，衡諸製作筆錄之員警警詢時仍有錄音、錄影，僅
    因設備之故致錄音部分無從勘驗，尚非明知違反上開規定而
    故意不予錄音，再斟酌毒品危害防制條例之立法目的係在預
    防及制裁與毒品有關之犯罪，亦即肅清煙毒，防制毒品危害
    ，藉以維護國民身心健康，進而維持社會秩序及公共利益等
    情，應認被告邱奕智於98 年7月5 日警詢時之供述，仍應有
    證據能力。
五、按被告以外之人於審判外之言詞或書面陳述，除法律有規定
    外，不得作為證據；被告以外之人於檢察事務官、司法警察
    官或司法警察調查中所為之陳述，與審判中不符時，其先前
    之陳述具有較可信之特別情況，且為證明犯罪事實存否所必
    要，得為證據，刑事訴訟法第159條第1項、第159條之2分別
    定有明文。是以被告以外之人於審判外之言詞或書面，即屬
    傳聞證據，因有悖法院直接審理及言詞審理之精神，妨礙當
    事人之反對詰問權，影響程序正義之實現，除法律別有規定
    外，原則上不具證據能力。又刑事訴訟法第159條之2所謂「
    前後陳述不符」之要件，應就前後階段之陳述進行整體判斷
    ，以決定其間是否具有實質性差異，而所謂「較可信之特別
    情況」，亦應就前後陳述時之各種外部情況進行比較，以資
    決定何者外部情況具有可信性，若陳述係在特別可信之情況
    下所為，則虛偽陳述之危險性不高，雖係審判外陳述，或未
    經被告反對詰問，仍得承認其有證據能力。就外部情況之認
    定，例如時間之間隔、是否為有意識之迴避、有無受外力干
    擾或事後串謀、以及警詢所作時之筆錄記載是否完整、是否
    出於自由意識陳述等情。查本案證人即被告邱奕智、陳欣亞
    之警詢筆錄，相對被告陳欣亞及邱奕智而言，雖為前述之傳
    聞證據，被告二人及其辯護人並均否認其證據能力（上開審
    理卷第49頁、第59-60 頁），惟此後被告二人在本院審理時
    均翻異前詞，本院審酌被告二人於警詢中均指稱確有販賣安
    非他命予證人A1部分對渠等自己不利，渠等在警詢中之陳述
    與本院審理時以證人身分所證述之基本事實迥異，且警詢筆
    錄有部分係被告二人於本院審理證述時所未陳述，是渠等於
    警詢中所為之陳述與本院審理時之供述即有前後陳述不符之
    情。經查，依證人即被告二人於警詢中所為陳述筆錄觀之，
    該等警詢筆錄之作成並無出於不正方法，陳述並無出於非任
    意、無違反法定障礙事由期間不得詢問及禁止夜間詢問之規
    定、詢問時亦先踐行告知義務等客觀環境，並考量其於警詢
    時較無心詳予思索其供詞對自己或他人所生之利害關係，且
    較無來自共同被告同庭在場之壓力，亦無串謀而故為迴護共
    同被告之機會等外部情況，並經其於筆錄簽名按指紋確認，
    具有較可信之特別情況，況觀以被告二人於警詢中所為證述
    之內容，對基本事實之證述互核一致，益徵其在本院審理時
    所為之陳述，係經權衡輕重，為袒護彼此等因素而所為之託
    詞，憑信性較低，本院認證人即共同被告二人於警詢中所為
    之陳述，基於發見真實之需求，且為證明犯罪事實之存否為
    有必要，本院斟酌上開供述證據之取得過程並無瑕疵，且與
    本案待證事實間具有相當之關聯性，依前開說明，證人即共
    同被告邱奕智、陳欣亞於警詢中所為之陳述，認符合刑事訴
    訟法第159 條之2 之情形而有證據能力。
六、證人A1於警詢之證述，乃被告以外之人於審判外之陳述，屬
    傳聞證據，且被告及辯護人已就上開供述證據能力表示爭執
    ，惟該證述雖屬傳聞證據，然其警詢過程查無違法取證之瑕
    疵存在，且證人A1於本院審理時業已傳喚到庭以證人身分作
    證，並准許被告及辯護人對於證人當庭及先前陳述進行詰問
    ，此有審判筆錄在卷可考。即已賦予被告及辯護人對於該證
    人對質詰問之機會，因之，參諸刑事訴訟法159 條規定之立
    法意旨原即在保障被告之對質詰問權以觀，證人A1於審判外
    之警詢中所為之證述既已經被告及辯護人於審理中經交互詰
    問予以核實，則證人A1於審判外陳述與審判時所述意旨相符
    之部分，其屬傳聞證據之瑕疵，應已治癒，而無依該條規定
    排除之必要，自有證據能力。
七、末按被告以外之人於審判外之陳述，經當事人於審判程序同
    意作為證據，法院審酌該言詞陳述或書面陳述作成時之情況
    ，認為適當者，亦得為證據；當事人、代理人或辯護人於法
    院調查證據時，知有第159 條第1 項不得為證據之情形，而
    未於言詞辯論終結前聲明異議者，視為有前項之同意，刑事
    訴訟法第159 條之5 定有明文。本案認定事實除上揭所引用
    之證據方法外，其餘所援用之證據資料，檢察官、被告及其
    辯護人均未於言詞辯論終結前爭執其證據能力，本院審酌該
    等證據作成時之情況，並無違法取證之瑕疵，認為以之作為
    本案之證據亦屬適當，故依上開規定，認均具有證據能力。
乙、實體部分：
一、訊據被告二人固坦承於98年6 月24日晚上7 時許，由被告邱
    奕智駕車搭載被告陳欣亞至桃園縣桃園市○○路、上海路口
    與證人A1碰面，後因有人接近車輛而加速離去，且門號0000
    000000號、0000000000號SIM 卡均為被告邱奕智所有之事實
    ，惟矢口否認有何共同販賣安非他命予證人A1之犯行，均辯
    稱：(一)98年6 月24日晚上7 時許係為販賣證人A1山寨版手機
    ，始約於桃園縣桃園市○○路、上海路口交易，後因有人接
    近被告二人車輛，被告二人懷疑彼等係要搶劫搶而駕車離去
    ；(二)被告二人係與證人A1共同合資購安非他命三次，被告二
    人並無販賣安非他命與證人A1之事；(三)證人A1應係與A2同因
    員警之指示而指認被告二人，被告二人均未販賣毒品予證人
    A1 、A2 云云。惟查：
  (一)被告二人確有附表編號1 至11所示之時間，在附表編號1 至
    11所示之地點，以附表編號1 至11所示之方式，用附表編號
    1 至11之價格販賣附表編號1 至11所示數量之安非他命11次
    予A1之事實，業據證人A1於警詢（見98年度偵字第21013 號
    卷第21-22 頁反面）及於本院審理時（見上開審理卷第156-
    160 頁反面。附表編號1 部分，第158 頁；附表編號2部 分
    ，第158 頁正反面；附表編號3 部分，第158 頁；附表編號
    4 部分，第158 頁反面、第160 頁；附表編號5 部分，第15
    9 頁；附表編號6 部分，第159 頁正、反面；附表編號7 部
    分，第158 頁反面；附表編號8 部分，第158 頁反面；附表
    編號9 部分，第159 頁反面；附表編號10部分，第156 頁反
    面；附表編號11部分，第159 頁反面）證述明確，核與被告
    邱奕智警詢時供陳：證人A1於98年5 月底至6 月間確曾向被
    告二人以每次2,500 元至3,000 元之代價購買重量1 公克之
    安非他命約10次等語（見98年度偵字第21013 號卷第6頁 反
    面、第7 頁），被告陳欣亞警詢時供稱：證人A1於98年5 月
    底至6 月間確曾向被告二人以每次新臺幣（下同）2,50 0元
    至3,000 元之代價購買重量1 公克之安非他命約等語（見98
    年度偵字第21013 號卷第9 頁反面、第10頁）大致相符。並
    有被告二人門號0000000000、0000000000號行動電話與證人
    A1使用之門號0000000000號行動電話，被告二人門號00
    00000000號行動電話與證人A1使用之門號0000000000號行動
    電話通聯記錄（見上開審理卷第111 、114 、115 頁、98年
    度偵字第21013 號卷45頁。附表編號1 部分【0000000000號
    與0000000000號】，審理卷第115 頁；附表編號2 部分【00
    00000000號與0000000000號】，審理卷第114 、115 頁；附
    表編號3 部分【0000000000號與0000000000號】，審理卷第
    115 頁；附表編號4 部分【0000000000號與0000000000號】
    ，審理卷第111 頁；附表編號5 部分【0000000000號與0000
    000000號】，審理卷第111 頁；附表編號6 部分【00000000
    00號與0000000000號】，審理卷第111 頁；附表編號7 部分
    【0000000000號與0000000000號】，審理卷第115 頁；附表
    編號8 部分【0000000000號與0000000000號】，審理卷第11
    1 頁；附表編號9 部分【0000000000號與0000000000號】，
    審理卷第111 頁；附表編號10部分【0000000000號與000000
    0000號】，偵查卷第45頁；附表編號11部分【0000000000號
    與0000000000號】，審理卷第111 頁）可資佐證。足認被告
    上開自白及證人A1上開證述，均與事實相符，堪以採信。
  (二)又被告二人上開自白部分雖經被告二人於審理時，翻異前詞
    ，辯稱係因警方要求渠等配合，且渠等受員警不正詢問始自
    白有販賣安非他命予A1云云，然被告二人警詢時之自白顯均
    係出於自由意志下所為，業如前述（詳甲、貳、一部分所述
    ），被告二人上開所辯，尚難採信。另觀諸證人A1證述被告
    二人與A1間有如附表所示安非他命交易情節，係就毒品交易
    經過自身經歷所為具體陳述，並非抽象概括之含混指證，且
    其亦須承擔誣告或偽證之刑責，當無任意虛構事實誣攀被告
    並自陷入罪之理，所述洵屬可信。
  (三)再被告二人雖辯稱98年6 月24日晚上7 時許係為販賣證人A1
    山寨版手機，始約於桃園縣桃園市○○路、上海路口交易云
    云，惟被告二人若僅與證人A1為手機之交易，何須於員警接
    近時加速駛離現場，更無須事後將駕駛車輛之車牌更換，足
    認被告係畏罪情虛，企圖掩飾，昭然若揭，況被告二人當日
    果因疑懼遭他人搶劫，豈有不向犯罪偵察機關報案以求保護
    之理，益見被告二人上開所辯，委難採信。又被告二人另辯
    稱係與證人A1共同合資購買安非他命三次，被告二人並無販
    賣安非他命與證人A1云云，然被告二人對於與證人A1合資購
    買安非他命之時間、地點及價格等情均付之闕如，其真實性
    已非無疑，復持有、販賣安非他命既為法所不許，其購買、
    販賣之過程必當極為隱密，而被告二人卻僅因「黃志益」（
    此部分經辯護人於99年11月25日審理期日當庭捨棄傳喚）之
    介紹即與證人A1共同合資購買安非他命3 次，顯與毒品交易
    之常情不符，不足採信。另證人A1與A2所證事項有別，證人
    A1除警詢證述被告二人販賣伊安非他命外，復經檢察官偵訊
    及本院審理時具結後為相同之證述，其證言證明力自與A2警
    詢之效力不同，要難因A2於偵查時翻異其詞，即可推認證人
    A1 之 證述內容不實，被告二人該部分所辯，亦屬無據。
  (四)另查安非他命，本無一定之公定交易價格，是各次買賣之價
    格，當亦各有差異，而或隨供需雙方之資力、關係之深淺、
    需求之數量、程度、毒品之成色、貨源之充裕與否、販賣者
    對於資金之需求程度，以及政府查緝之態度，進而為各種不
    同之風險評估，而為機動性之調整，是其價格標準，自非一
    成不變，且販賣者從各種「價差」或「量差」或「純度」謀
    取利潤方式，亦有差異，然其所圖利益之非法販賣行為目的
    ，則屬相同，並無二致。按一般民眾普遍認知之毒品非法交
    易，向為政府查禁森嚴且重罰不寬貸，衡諸常情，倘非有利
    可圖，絕無平白甘冒被重罰風險之理，從而，舉凡其有償交
    易，除足反證其確另基於某種非圖利本意之關係外，通常尚
    難因無法查悉其買進、賣出之差價，而諉無營利之意思，或
    阻卻販賣犯行之追訴。又販賣毒品之所謂販賣行為，係行為
    人基於營利之目的，而販入或賣出毒品而言。販賣毒品者，
    其主觀上有營利之意圖，且客觀上有販賣之行為即足構成，
    至於實際上是否已經獲利，則非所問。而證人A1於本院審理
    時證稱與被告二人僅為單純購買毒品之關係（見上開審理卷
    第157 頁），並非至親故交，倘無利可圖，被告二人何需費
    心自甘承受重典，涉險販賣第二級毒品安非他命予證人A1，
    是被告二人有欲從中賺取差價牟利之意圖及事實，應為合理
    之認定。且被告二人於本院審理時雖矢口否認販賣安非他命
    犯行，致無從確認渠等每次販賣安非他命之實際利潤，然參
    諸被告邱奕智於警詢時自陳伊所販賣之安非他命均係以8.5
    公克約20,000元之代價向真實姓名年籍不詳綽號「小婕」之
    女子所購得等語（見98年度偵字第21 013號卷7 頁反面），
    是被告二人購得安非他命之成本價約為1 公克2,352 元，而
    其於附表編號1 、10之交易價格約定以3,000 元之代價販賣
    予證人A1，且依被告二人於警詢中之供陳及證人A1於警詢、
    偵查中之證稱以觀，被告人係以1 公克2,500 元至3,000 元
    之價格販賣予證人A1（見98年度偵字第21013 號卷第6 頁反
    面、第7 頁、第9 頁反面、第10頁、第21頁反面- 第22頁、
    第34-35 頁），均足證明被告二人有共同營利販賣安非他命
    之犯行。
  (五)就附表編號2 至9 部分被告二人販賣安非他命之價格，雖證
    人A1於本院審理時已無法清楚確認，然依被告二人警詢及證
    人A1上開警詢之供述及證述內容，本案販賣及購買安非他命
    之範圍為1 公克2,500 元至3,000 元，基於「罪疑利益歸於
    被告」之原則，本院認被告二人附表編號2 至9 共同販賣所
    得各為2,500 元為當。又附表編號11部分，被告二人販賣安
    非他命之價格，證人A1於本院審理時固證稱係約定以3,000
    元之代價購買（見上開審理卷第156 頁反面、第159 頁反面
    ），惟其檢察事務官詢問時則證述係約以2,500 元之代價購
    買（見98年度偵字第21013 號卷第35頁），基於「罪疑利益
    歸於被告」之原則，本院認被告二人該次共同販賣所得應以
    2,500 元計。再附表編號1 部分，因證人A1已證稱購買價格
    為3,000 元明確，自應認該次交易價格為3,000 元。末被告
    二人就附表編號10部分販賣之價格於警詢時自白係以2,500
    元之代價出售予證人A1，然此部分業經證人A1於警詢及本院
    審理時指述該次應係3,000 元之價格購買綦詳，本次交易應
    認為3,000 元，被告二人辯稱2,500 元應係避就之言，尚難
    採信。
  (六)刑事偵查技術上所謂「釣魚」，係指對於原已犯罪或具有犯
    罪故意之人，以設計引誘之方式，迎合其要求，使其暴露犯
    罪事證，再加以逮捕或偵辦者而言；此項誘捕行為，並無故
    入人罪之教唆犯意，更不具使人發生犯罪決意之行為，純屬
    偵查犯罪技巧之範疇，並未違反憲法對於基本人權之保障，
    且於公共利益之維護有其必要性，故依「釣魚」方式所取得
    之證據資料，若不違背正當法定程序，法律不予禁止，則行
    為人如原即有販賣毒品營利之犯意，雖因經警設計誘捕，致
    實際上不能完成毒品交易，然因其原即具有販賣毒品之意思
    ，客觀上又已著手於販賣行為，仍應論以販賣毒品未遂罪（
    最高法院99年度台上字第3069號判決意旨參照）。查被告二
    人就附表編號11部分固因證人A1經警授意佯欲購買毒品（見
    本院審理卷第91頁反面-92 頁），而攜帶毒品到場，然被告
    二人原即共同謀議販毒，且與證人A1完成數次毒品交易，嗣
    於99年6 月24日雖因經警設計誘捕，致實際上未完成毒品交
    易，然被告二人原即具有販賣毒品之意，客觀上並已著手於
    販賣行為，自屬販賣未遂。
  (七)綜上所述，本件事證明確，被告二人共同販賣附表編號1 至
    11之安非他命予之犯行堪以認定，應依法論科。
二、比較新舊法部分：
    按「行為後法律有變更者，適用行為時之法律。但行為後之
    法律有利於行為人者，適用最有利於行為人之法律」，刑法
    第2 條第1 項定有明文，修正之立法理由亦明示改採取「從
    舊從輕」原則。查本案被告二人行為後，毒品危害防制條例
    部分條文業已修正，並經總統於98年5 月20日公布，惟本次
    修正條文，涉及多項授權法規修正或訂定，須有一定施行日
    期，以完備相關法令修訂及行政作業程序，其主管機關法務
    部立法原意亦認為本次修正條文應回歸同條例第36條規定，
    自公布後6 個月施行（臺灣高等法院暨所屬法院因應新修正
    毒品危害防制條例施行法律問題研討會結論參照），即於98
    年11月20日起施行，而按修正、施行前毒品危害防制條例第
    4 條第2 項原規定：「製造、運輸、販賣第二級毒品者，處
    無期徒刑或7 年以上有期徒刑，得併科新臺幣7 百萬元以下
    罰金。」修正施行後之條文則規定：「製造、運輸、販賣第
    二級毒品者，處無期徒刑或7 年以上有期徒刑，得併科新臺
    幣1 千萬元以下罰金」，其罰金上限由70 0萬元修正提高為
    1 千萬元之修正。是經比較修正前後之規定，應以修正前之
    規定較有利於被告，故與刑法第2 條第1項 但書規定不合，
    本件被告二人之各次販賣第二級毒品犯行，自均應適用修正
    施行前之毒品危害防制條例第4 條第2 項之規定。
三、論罪科刑部分：
  (一)按安非他命係屬毒品危害防制條例第2 條第2 項第2 款所稱
    之第二級毒品，非經許可不得販入或賣出，是核被告邱奕智
    、陳欣亞如附表編號1 至10共10次所為均係犯毒品危害防制
    條例第4 條第2 項之販賣第二級毒品罪，附表編號11所為均
    係犯毒品危害防制條例第4 條第2 項、第6 項之販賣第二級
    毒品罪未遂罪。被告二人因販賣而持有安非他命之低度行為
    ，應為其販賣安非他命之高度行為所吸收，不另論罪。另被
    告先後11次販賣第二級毒品之犯行，犯意各別，應分論併罰
    ，至起訴意旨認此部分為集合犯，容有誤會，併此敘明。又
    被告二人間就前述販賣行為有犯意聯絡及行為分擔，為共同
    正犯。且附表編號11之犯行，因客觀上已著手於販賣行為之
    實行而不遂，為未遂犯，應依刑法第25條第2 項之規定減輕
    其刑。
  (二)爰審酌被告二人明知安非他命為第二級毒品，若濫行施用，
    對施用者身心將造成嚴重傷害，進而影響施用者之經濟能力
    ，甚且造成家庭破裂戕害國力，均為國家嚴格查禁之違禁物
    ，仍加以販賣，其行為助長毒品流通，且被告二人本案販賣
    之次數頻繁，兼慮及被告二人犯後均飾詞否認犯行之犯後態
    度，暨其犯罪手段、犯罪所得、生活狀況、智識程度等一切
    情狀，就渠等所犯各罪均分別量處如附表編號1 至11所示之
    刑，並均定其應執行刑。
  (三)按毒品危害防制條例第19條第1 項規定：「犯第4 條至第9
    條、第12條、第13條或第14條第1 項、第2 項之罪者，其供
    犯罪所用或因犯罪所得之財產，均沒收之，如全部或一部不
    能沒收時，追徵其價額或以其財產抵償之。」。而犯罪所得
    之財物，不能與正常營利事業計算營利所得之情形相提並論
    ，是所稱因犯罪所得之財物，乃指犯罪行為所直接取得而法
    律上無第三人得主張權利之一切財物而言，則上開規定所指
    販賣毒品所得之財物，依法諭知沒收時，舉凡販賣毒品所得
    之財物，不問其中何部分屬於成本，何部分屬於犯罪之利得
    ，均應予以沒收，並非僅限於所賺取之差價部分，始符立法
    之本旨（最高法院98年度台上字第3081號判決意旨參照）；
    又按共同正犯之犯罪所得為新臺幣時，因係合併計算，且於
    全部或一部不能沒收時以其財產抵償之，為避免執行時發生
    重複沒收、抵償之情形，故各共同正犯之間係採連帶沒收主
    義，於裁判時僅諭知連帶沒收，不得就全體共同正犯之總所
    得對各該共同正犯分別重複諭知沒收（最高法院95年度台上
    字第3883號判決意旨參照）。本案被告二人販賣毒品安非他
    命所得財物共計26,000元未扣案，爰依毒品危害防制條例第
    19條第1 項規定，於各該犯行主文項下宣告與共同被告連帶
    沒收，如全部或一部不能沒收時，以其財產抵償之。又「一
    、毒品危害防制條例第十九條第一項規定性質上係沒收之補
    充規定。其屬於本條所定沒收之標的，如得以直接沒收者，
    判決主文僅宣告沒收即可，不生『追徵其價額』或『以其財
    產抵償之』問題，須沒收之標的全部或一部不能沒收時，始
    生『追徵其價額」或『以其財產抵償之』選項問題。而『追
    徵其價額』或『以其財產抵償之』係屬兩種選項，分別係針
    對現行貨幣以外之其他財產與現行貨幣而言。二、本規定所
    稱『追徵其價額』者，係指所沒收之物為金錢以外之其他財
    物而無法沒收時，因其實際價值不確定，應追徵其價額，使
    其繳納與原物相當之價額，並無以其財產抵償之問題。倘嗣
    後追徵其金錢價額，不得結果而須以其財產抵償者，要屬行
    政執行機關依強制執行之法律之執行問題，即無不能執行之
    情形，自毋庸諭知『或以其財產抵償之』。如不能沒收之沒
    收標的為金錢時，因價值確定，判決主文直接宣告『以其財
    產抵償之』即可，不發生追徵價額之問題。」（最高法院99
    年度第5 次刑事庭會議(二)），被告邱奕智所有供本案犯罪所
    用之扣案門號0000000000號及0000000000號SIM 卡各1 張，
    均應依毒品危害防制條例第19條第1 項之規定宣告沒收。至
    未扣案搭配上開門號之行動電話，雖為供被告販賣毒品所用
    之物，依卷內資料尚不能證明係被告二人所有，且非違禁物
    ，爰不予宣告沒收。
據上論斷，應依刑事訴訟法第299 條第1 項前段，修正前毒品危
害防制條例第4 條第2 項、第6 項、第19條第1 項前段，刑法第
11條、第2 條第1 項前段、第28條、第25條第2 項，判決如主文
。
本案經檢察官黃榮德到庭執行職務。
中    華    民    國    99    年    12    月    17    日
                  刑事第八庭審判長法  官  劉  為  丕
                                  法  官  謝  枚  霏
                                  法  官  溫  祖  明
以上正本證明與原本無異。
如不服本判決應於收受判決後10日內向本院提出上訴書狀，並應
敘述具體理由。其未敘述上訴理由者，應於上訴期間屆滿後20日
內向本院補提理由書( 均須按他造當事人之人數附繕本) 「切勿
逕送上級法院」。
                                  書記官  邱  仲  騏
中    華    民    國    99    年    12    月    17    日
附錄：本案論罪科刑法條全文
修正前毒品危害防制條例第4條
製造、運輸、販賣第一級毒品者，處死刑或無期徒刑；處無期徒
刑者，得併科新臺幣一千萬元以下罰金。
製造、運輸、販賣第二級毒品者，處無期徒刑或七年以上有期徒
刑，得併科新臺幣七百萬元以下罰金。
製造、運輸、販賣第三級毒品者，處五年以上有期徒刑，得併科
新臺幣五百萬元以下罰金。
製造、運輸、販賣第四級毒品者，處三年以上十年以下有期徒刑
，得併科新臺幣三百萬元以下罰金。
製造、運輸、販賣專供製造或施用毒品之器具者，處一年以上七
年以下有期徒刑，得併科新臺幣一百萬元以下罰金。
前五項之未遂犯罰之。
附表：
 ┌──┬───┬────┬────────────┬────────────────────┐
 │編號│對象  │時  間  │方式/地點/毒品數量/價格 │  宣  告  刑                            │
 ├──┼───┼────┼────────────┼────────────────────┤
 │1   │A1    │98年5 月│A1先以門號0000000000 號 │邱奕智共同販賣第二級毒品，處有期徒刑柒年│
 │    │      │28日凌晨│行動電話與被告二人門號09│陸月。未扣案之販賣毒品所得財物新臺幣參仟│
 │    │      │3 時49分│00000000號行動電話聯繫，│元應與陳欣亞連帶沒收，如全部或一部不能沒│
 │    │      │後某時  │在桃園縣桃園市○○路及莊│收時，以其等財產連帶抵償之。扣案門號○九│
 │    │      │        │敬路口，以3 千元之代價向│00000000號SIM 卡壹張沒收。      │
 │    │      │        │被告二人購買安非他命1 公│陳欣亞共同販賣第二級毒品，處有期徒刑柒年│
 │    │      │        │克。                    │陸月。未扣案之販賣毒品所得財物新臺幣參仟│
 │    │      │        │                        │元應與邱奕智連帶沒收，如全部或一部收時，│
 │    │      │        │                        │以其等財產連帶抵償之。扣案門號○九二六四│
 │    │      │        │                        │七八八八三號SIM 卡壹張沒收。            │
 ├──┼───┼────┼────────────┼────────────────────┤
 │2   │A1    │98年5 月│A1先以門號0000000000 號 │邱奕智共同販賣第二級毒品，處有期徒刑柒年│
 │    │      │28日下午│行動電話與被告二人門號09│陸月。未扣案之販賣毒品所得財物新臺幣貳仟│
 │    │      │4 時2 分│00000000號行動電話聯繫，│伍佰元應與陳欣亞連帶沒收，如全部或一部收│
 │    │      │後某時  │在桃園縣桃園市○○路之愛│時，以其等財產連帶抵償之。扣案門號○九二│
 │    │      │        │買量販店前，以2,500 元（│0000000號SIM 卡壹張沒收。        │
 │    │      │        │99年11月25日補充理由書誤│陳欣亞共同販賣第二級毒品，處有期徒刑柒年│
 │    │      │        │載為不詳）代價向被告二人│陸月。未扣案之販賣毒品所得財物新臺幣貳仟│
 │    │      │        │購買數量不詳之安非他命。│伍佰元應與邱奕智連帶沒收，如全部或一部收│
 │    │      │        │                        │時，以其等財產連帶抵償之。扣案門號○九二│
 │    │      │        │                        │0000000號SIM 卡壹張沒收。        │
 ├──┼───┼────┼────────────┼────────────────────┤
 │3   │A1    │98年5 月│A1先以門號0000000000 號 │邱奕智共同販賣第二級毒品，處有期徒刑柒年│
 │    │      │29日晚上│行動電話與被告二人門號09│陸月。未扣案之販賣毒品所得財物新臺幣貳仟│
 │    │      │9 時20分│00000000號行動電話聯繫，│伍佰元應與陳欣亞連帶沒收，如全部或一部收│
 │    │      │後某時  │在桃園縣桃園市某處，以2,│時，以其等財產連帶抵償之。扣案門號○九二│
 │    │      │        │500 元（99年11月25日補充│0000000號SIM 卡壹張沒收。        │
 │    │      │        │理由書誤載為不詳）代價向│陳欣亞共同販賣第二級毒品，處有期徒刑柒年│
 │    │      │        │被告二人購買數量不詳之安│陸月。未扣案之販賣毒品所得財物新臺幣貳仟│
 │    │      │        │非他命。                │伍佰元應與邱奕智連帶沒收，如全部或一部收│
 │    │      │        │                        │時，以其等財產連帶抵償之。扣案門號○九二│
 │    │      │        │                        │0000000號SIM 卡壹張沒收。        │
 ├──┼───┼────┼────────────┼────────────────────┤
 │4   │A1    │98年6 月│A1先以門號0000000000號行│邱奕智共同販賣第二級毒品，處有期徒刑柒年│
 │    │      │5 日下午│動電話與被告二人門號0926│陸月。未扣案之販賣毒品所得財物新臺幣貳仟│
 │    │      │5 時16分│478883號行動電話聯繫，在│伍佰元應與陳欣亞連帶沒收，如全部或一部收│
 │    │      │後某時  │桃園縣桃園市○○路及莊敬│時，以其等財產連帶抵償之。扣案門號○九二│
 │    │      │        │路口，以2,500 元（99年11│0000000號SIM 卡壹張沒收。        │
 │    │      │        │月25日補充理由書誤載為不│陳欣亞共同販賣第二級毒品，處有期徒刑柒年│
 │    │      │        │詳）代價向被告二人購買數│陸月。未扣案之販賣毒品所得財物新臺幣貳仟│
 │    │      │        │量不詳之安非他命。      │伍佰元應與邱奕智連帶沒收，如全部或一部收│
 │    │      │        │                        │時，以其等財產連帶抵償之。扣案門號○九二│
 │    │      │        │                        │0000000號SIM 卡壹張沒收。        │
 ├──┼───┼────┼────────────┼────────────────────┤
 │5   │A1    │98年6 月│A1先以門號0000000000號行│邱奕智共同販賣第二級毒品，處有期徒刑柒年│
 │    │      │7日下午4│動電話與被告二人門號0926│陸月。未扣案之販賣毒品所得財物新臺幣貳仟│
 │    │      │時22分後│478883號行動電話聯繫，在│伍佰元應與陳欣亞連帶沒收，如全部或一部收│
 │    │      │某時    │桃園縣桃園市○○路愛買量│時，以其等財產連帶抵償之。扣案門號○九二│
 │    │      │        │販店前或桃園縣桃園市桃園│0000000號SIM 卡壹張沒收。        │
 │    │      │        │火車站前，以2,500 元（99│陳欣亞共同販賣第二級毒品，處有期徒刑柒年│
 │    │      │        │年11月25日補充理由書誤載│陸月。未扣案之販賣毒品所得財物新臺幣貳仟│
 │    │      │        │為不詳）之代價向被告二人│伍佰元應與邱奕智連帶沒收，如全部或一部收│
 │    │      │        │購買1 包1 公克之安非他命│時，以其等財產連帶抵償之。扣案門號○九二│
 │    │      │        │。                      │0000000號SIM 卡壹張沒收。        │
 ├──┼───┼────┼────────────┼────────────────────┤
 │6   │A1    │98年6 月│A1先以門號0000000000號行│邱奕智共同販賣第二級毒品，處有期徒刑柒年│
 │    │      │10日下午│動電話與被告二人門號0926│陸月。未扣案之販賣毒品所得財物新臺幣貳仟│
 │    │      │1 時2 分│478883號行動電話聯繫，在│伍佰元應與陳欣亞連帶沒收，如全部或一部收│
 │    │      │後某時  │桃園縣桃園市某處，以2,50│時，以其等財產連帶抵償之。扣案門號○九二│
 │    │      │        │0 元（99年11月25日補充理│0000000號SIM 卡壹張沒收。        │
 │    │      │        │由書誤載為不詳）代價向被│陳欣亞共同販賣第二級毒品，處有期徒刑柒年│
 │    │      │        │告二人購買1包1 公克之安 │陸月。未扣案之販賣毒品所得財物新臺幣貳仟│
 │    │      │        │非他命。                │伍佰元應與邱奕智連帶沒收，如全部或一部收│
 │    │      │        │                        │時，以其等財產連帶抵償之。扣案門號○九二│
 │    │      │        │                        │0000000號SIM 卡壹張沒收。        │
 ├──┼───┼────┼────────────┼────────────────────┤
 │7   │A1    │98年6 月│A1先以門號0000000000號行│邱奕智共同販賣第二級毒品，處有期徒刑柒年│
 │    │      │13日下午│動電話與被告二人門號0926│陸月。未扣案之販賣毒品所得財物新臺幣貳仟│
 │    │      │5 時47分│478883號行動電話聯繫，在│伍佰元應與陳欣亞連帶沒收，如全部或一部收│
 │    │      │後某時  │桃園縣桃園市某處，以2,50│時，以其等財產連帶抵償之。扣案門號○九二│
 │    │      │        │0 元（99年11月25日補充理│0000000號SIM 卡壹張沒收。        │
 │    │      │        │由書誤載為不詳）代價向被│陳欣亞共同販賣第二級毒品，處有期徒刑柒年│
 │    │      │        │告二人購買1包1 公克之安 │陸月。未扣案之販賣毒品所得財物新臺幣貳仟│
 │    │      │        │非他命。                │伍佰元應與邱奕智連帶沒收，如全部或一部收│
 │    │      │        │                        │時，以其等財產連帶抵償之。扣案門號○九二│
 │    │      │        │                        │0000000號SIM 卡壹張沒收。        │
 ├──┼───┼────┼────────────┼────────────────────┤
 │8   │A1    │98年6 月│A1先以門號0000000000號行│邱奕智共同販賣第二級毒品，處有期徒刑柒年│
 │    │      │18日晚上│動電話與被告二人門號09  │陸月。未扣案之販賣毒品所得財物新臺幣貳仟│
 │    │      │11時後某│00000000號行動電話聯繫，│伍佰元應與陳欣亞連帶沒收，如全部或一部收│
 │    │      │時      │在桃園縣桃園市○○路之愛│時，以其等財產連帶抵償之。扣案門號○九二│
 │    │      │        │買量販店前，以2,500 元（│0000000號SIM 卡壹張沒收。        │
 │    │      │        │99年11月25日補充理由書誤│陳欣亞共同販賣第二級毒品，處有期徒刑柒年│
 │    │      │        │載為不詳）代價向被告二人│陸月。未扣案之販賣毒品所得財物新臺幣貳仟│
 │    │      │        │購買數量不詳之安非他命。│伍佰元應與邱奕智連帶沒收，如全部或一部收│
 │    │      │        │                        │時，以其等財產連帶抵償之。扣案門號○九二│
 │    │      │        │                        │0000000號SIM 卡壹張沒收。        │
 ├──┼───┼────┼────────────┼────────────────────┤
 │9   │A1    │99年6 月│A1先以門號0000000000號行│邱奕智共同販賣第二級毒品，處有期徒刑柒年│
 │    │      │20日凌晨│動電話與被告二人門號0926│陸月。未扣案之販賣毒品所得財物新臺幣貳仟│
 │    │      │0 時17分│478883號行動電話聯繫，在│伍佰元應與陳欣亞連帶沒收，如全部或一部收│
 │    │      │後某時  │桃園縣桃園市某處，以2,50│時，以其等財產連帶抵償之。扣案門號○九二│
 │    │      │        │0 元（99年11月25日補充理│0000000號SIM 卡壹張沒收。        │
 │    │      │        │由書誤載為不詳）代價向被│陳欣亞共同販賣第二級毒品，處有期徒刑柒年│
 │    │      │        │告二人購買1 公克之安非他│陸月。未扣案之販賣毒品所得財物新臺幣貳仟│
 │    │      │        │命。                    │伍佰元應與邱奕智連帶沒收，如全部或一部收│
 │    │      │        │                        │時，以其等財產連帶抵償之。扣案門號○九二│
 │    │      │        │                        │0000000號SIM 卡壹張沒收。        │
 ├──┼───┼────┼────────────┼────────────────────┤
 │10  │A1    │99年6 月│A1先以門號0000000000號行│邱奕智共同販賣第二級毒品，處有期徒刑柒年│
 │    │      │23日晚上│動電話與被告二人門號0973│陸月。未扣案之販賣毒品所得財物新臺幣參千│
 │    │      │7 時許  │121850號行動電話聯繫，在│元應與陳欣亞連帶沒收，如全部或一部不能沒│
 │    │      │        │桃園縣桃園市○○路及莊敬│收時，以其財產抵償之；扣案門號○九七三一│
 │    │      │        │路口，以3,000 元之代價向│二一八五○號SIM 卡壹張沒收。            │
 │    │      │        │被告二人購買安非他命1 公│陳欣亞共同販賣第二級毒品，處有期徒刑柒年│
 │    │      │        │克。                    │陸月。未扣案之販賣毒品財物新臺幣參千元應│
 │    │      │        │                        │與邱奕智連帶沒收，如全部或一部收時，以其│
 │    │      │        │                        │財產抵償之；扣案門號0000000000│
 │    │      │        │                        │號SIM 卡壹張沒收。                      │
 ├──┼───┼────┼────────────┼────────────────────┤
 │11  │A1    │99年6 月│A1先以門號0000000000號行│邱奕智共同販賣第二級毒品。未遂，處有期徒│
 │    │      │24日晚上│動電話與被告二人門號0926│刑參年捌月。扣案門號0000000000│
 │    │      │7 時後某│478883號行動電話聯繫，在│號SIM 卡壹張沒收。                      │
 │    │      │時      │桃園縣桃園市○○路及上海│陳欣亞共同販賣第二級毒品。未遂，處有期徒│
 │    │      │        │路口，欲以2,500 元（99年│刑參年捌月。扣案門號0000000000│
 │    │      │        │11月25日補充理由書誤載為│號SIM 卡壹張沒收。                      │
 │    │      │        │3,000 元）之代價向被告二│                                        │
 │    │      │        │人購買安非他命1 公克。  │                                        │
 └──┴───┴────┴────────────┴────────────────────┘

司法院資訊處製作；財團法人民間司法改革基金會備份。
